# 请教陈版，联营企业执行新金融工具准则，投资方如何确认进行权益法核算？

提问人：小哥 333333 时间：2020-11-24 10:06:00
请教陈版主：
A公司作为境内上市公司，自 2019 年 1 月 1 日起执行新金融工具准则，其联营企业（主要为基金管理公司和非上市股权） 2019 年尚未执行新金融工具准则，A公司 2019 年进行权益法核算时未对会计政策进行统一，使用的联营企业报表仍为旧金融工具准则的报表。
联营企业 2021 年执行新金融工具准则时，对期初留存收益或期初其他综合收益进行调整，部分联营企业持有大量金融资产，执行新金融工具准则时可能导致其 2021 年 1 月 1 日与 2020 年 12 月 31 日的净资产发生重大改变。
请问A公司在 2021 年权益法核算时，是按照应享有的净资产份额相应调整期初留存收益和期初其他综合收益，还是调整 2021 年当期损益？

回答人：chenyiwei
理论上应享有的净资产份额相应调整期初留存收益和期初其他综合收益，但这对于 2021 年度而言是前期差错。因为理论上自A公司 2019 年度开始执行新金融工具准则起，对联营企业进行权益法核算时就需要对其报表按照新金融工具准则调整。当然在实际操作中，因为前期差错问题过于敏感，并且 2019 、 2020 年度的调整也可能确实不切实可行，故建议基于重要性原则何切实可行原则，考虑能否接受将其调整在 2021 年度当期。